# （求助）请教陈版，收入确认净额法核算问题

提问人：Jerry 孟孟 224058 时间：2021-05-22 15:22:54
业务背景：
母公司A为集团内的生产公司，另外集团内有两家子公司B、C，分别负责生产及进出口贸易。A、B、C之间存在如下交易：
（ 1 ）内部材料调拨销售：部分客户指定供应商（如指定A）供货，但实际生产公司为B，由生产公司B生产后销售给A，A再销售给客户；或者有些原材料只有A有资质购买，而A无相应产品线，遂将原材料平价销售至B，由B生产后将成品销售至A，再由A销售给客户。
（ 2 ）进料加工业务：公司经营进料加工业务，由C负责材料进口，材料进口报关需填写相应的生产公司（如A），但公司实际安排生产时，会安排B生产。由于实际的生产公司B与报关单上申报的生产公司A不一致，B生产后将货物销售给报关单上申报的生产公司A，A再平价销售给进出口公司C后报关出口。
咨询问题：
（ 1 ）核算收入时，辨认A公司为主要责任人还是代理人的角色时，对A是否对商品拥有控制权、承担相关的风险集团内并无明确约定，通过A核算的目的主要还是外部业务报关或者资质等的需要，难以判断A对商品是否拥有控制权，此种情况下对A总额法还是净额法核算应如何判断呢？
（ 2 ）若按照净额法核算，会导致的增值税申报销售额与所得税申报的销售额产生巨大差异，净额法核算下财税差异是否可充分解释？
望回复，非常感谢！！！

回答人：chenyiwei
1 、建议区分交易的谈判和执行流程，了解A是否有权主导整个交易，是否承担存货风险等。从主帖中描述的交易流程来看，A作为代理人，在其个别报表中采用净额法核算的可能性相对较大。
2 、净额法核算导致的会计与税务处理的差异是可以合理解释的。